# 请教陈版关于视同销售的问题

提问人：Accountlxy 时间：2010-08-24 10:05:44
企业自产、委托加工的货物，用于在建工程、管理部门、非生产机构，有人认为：增值税应当视同销售，所得税不视同销售，会计不确认收入。
1 、用于管理部门和非生产机构，按照现行税法的理解是否仍然需要视同销售处理？
2 、关于用于在建工程，如果不是不动产、构筑物的在建工程，而机器设备、工装设备的在建工程，是否可以不用视同销售？
[ 本帖最后由 Accountlxy 于 2010-8-24 12:28 编辑 ]

回答人：chenyiwei
回复 楼主 Accountlxy 的帖子所得税方面：根据国税函[2008]828号文的规定处理。在资产的权属未发生改变的情况下，不视同销售，计税基础连续计算。 增值税方面：如果货物连续用于增值税应税项目的，也不视同销售，但如果用于非增值税应税项目，则应作视同销售处理。所以用于动产类的在建工程是可以不用视同销售的。你说的“管理部门和非生产部门”，如果是集体福利机构，则应当视同销售处理；如果是一般纳税人内设的管理机构，实务中一般不视同销售处理。